

HÉLIAS MAXIME Développeur Web 22 ans

▲ A PROPOS DE MOI

Développeur web spécialisé back-end. De mes un an et demi d'expérience, j'ai pu développer mes compétences en matière d'adaptation et d'autonomie dans un cadre de travail en équipe.

Ma passion pour la nouvelle technologie m'incite à progresser et à rester en veille.

Soutenant la communauté de l'open source, je partage mon savoir grâce aux possibilités qu'offrent les joies d'Internet.

- CONTACT
- 98, Impasse de Belardia
 Résidence Belardi Appt A01
 64480 Ustaritz
- http://maximehelias.com http://github.com/maxhelias maximehelias16@gmail.com
- 06 23 65 67 47
- MES COMPÉTENCES

 PHP PDO

 JavaScript

 Postgres & MySQL
- Framework PHP
- Apache & Nginx



EXPÉRIENCES

DEVELOPPEUR WEB

≣ Géomatika - Bidart (64)

📋 18 Août 2015 - Aujourd'hui

IsiGéo est une solution web génératrice d'applications métiers ou SIG (Système d'information géographique) reposant sur des technologies libres et disposant d'une grande variété d'outils et de fonctionnalités.

STAGE DEVELOPPEUR WEB

■ Géomatika - Bidart (64)

13 Avril 2015 - 31 Juillet 2015

Développement sur le logiciel IsiGéo, plateforme webSIG collaborative, pour la société Géomatika.

STAGE DEVELOPPEUR WEB

Emandarine - Poitiers (86)

Mai 2013 - Juin 2013

Développement d'un plugin WordPress permettant la gestion d'annonce.



DIPLÔMES

LICENCE TLWTM (TECHNOLOGIE LOGICIEL POUR LE WEB ET TERMINAUX MOBILE)

université de Poitiers (86)

Septembre 2014 - Avril 2015

Projet: Création d'un module (Raspberry + Arduino) pour le pilotage d'élément de domotique.

BTS IRIS (INFORMATIQUE ET RÉSEAUX POUR L'INDUSTRIE ET LES SERVICES TECHNIQUES)

LP2I - Poitiers (86)

Septembre 2012 - Juin 2014

Projet: Pilotage d'un afficheur LED par une raspberry pi depuis un site web.

BAC SCIENTIFIQUE

Lycée Emile Roux - Confolens (16) 📋 Septembre 2009 - Juin 2012

Options Science de l'Ingénieur.



PROJET PERSONNEL

PHP-NOMINATIM

Octobre 2015 - http://github.com/maxhelias/php-nominatim

Contrôleur pour l'API Nominatim d'Open Street Map.



LANGAGE



LOISIRS

ANGLAIS NIVEAU INTERMÉDIAIRE COURSE A PIED MUSIQUE JEUX VIDÉO INFORMATIQUE